---
title: "Entrega-1"
author: "Ivan Cala Mesa - Pau Bosch Ribalta"
output:
  html_document: default
  word_document: default
  pdf_document:
    toc: true
    toc_depth: 3
date: "19/03/2023"
---

```{r setup, include=FALSE}
knitr::opts_chunk$set(echo = TRUE)
# Load Required Packages: to be increased over the course
options(contrasts=c("contr.treatment","contr.treatment"))

requiredPackages <- c("chemometrics","FactoMineR","car", "dplyr","knitr","missMDA", "mvoutlier")

#use this function to check if each package is on the local machine
#if a package is installed, it will be loaded
#if any are not, the missing package(s) will be installed and loaded
package.check <- lapply(requiredPackages, FUN = function(x) {
  for (x in requiredPackages) {
    if (!require(x, character.only = TRUE)) {
    install.packages(x, dependencies = TRUE)
    library(x, character.only = TRUE)
  }
  }
})
```

## R Markdown

Obtenim les dades:

```{r dataset, include=TRUE}
df <- read.csv2("./bank-additional-full.csv")
```

Agafem una mostra de 5000 persones de forma aleatoria per poder fer el nostre estudi. L'única condició que posarem serà que hi hagi un rang de y = yes determinat per poder realitzar un bon estudi de les dades.

```{r}
set.seed(49643638)
n <- 5000
number_of_trues = as.integer(runif(1, min = 2400, max=2600))

df_yes = df[df$y=="yes",]
df_yes = df_yes[sample(1:number_of_trues), ]

df_no = df[df$y=="no",]
df_no = df_no[sample(1:(n-number_of_trues)),]
df = rbind(df_yes, df_no)
```

```{r}
df$age <- as.numeric(df$age)

df$job <- as.factor(df$job)
df$marital <- as.factor(df$marital)
df$education <- as.factor(df$education)
df$default <- as.factor(df$default)
df$housing <- as.factor(df$housing)
df$loan <- as.factor(df$loan)
df$contact <- as.factor(df$contact)
df$month <- as.factor(df$month)
df$day_of_week <- as.factor(df$day_of_week)

df$duration <- as.numeric(df$duration)
df$campaign <- as.numeric(df$campaign)
df$previous <- as.numeric(df$previous)

df$poutcome <- as.factor(df$poutcome)

df$emp.var.rate <- as.numeric(df$emp.var.rate)
df$cons.price.idx <- as.numeric(df$cons.price.idx)
df$cons.conf.idx <- as.numeric(df$cons.conf.idx)
df$euribor3m <- as.numeric(df$euribor3m)
df$nr.employed <- as.numeric(df$nr.employed)

df$y <- as.factor(df$y)
```

### Exploració de les dades

#### Age

```{r}
hist(df$age,
     col = "blue4",
     xlim = c(min(df$age),
              max(df$age)),
              ylim = c(0, 1200),
              main = "Distribució de l'edat", 
              xlab = "Edat", 
              ylab = "Frequència")
```

Agruparem en quatre noves categories: Jove[0,25], Jove-Adult[26,45], Adult[46,65], Gran[+66].

Realitzem aquesta distinció pels següents motius:

-   **Jove:** No solen tenir gaire poder adquisitiu propi

-   **Jove-Adult:** És quan s'acostumen a fer més plans de futur i a tenir més capacitat econòmica

-   **Adult:** Solen ser persones amb una vida estable i sense gaires canvis econòmics grans

-   **Gran:** Persones amb la vida feta, sense canvis econòmics (Com que l'edat més gran registrada és 88 anys, entendrem que no tenim outliers)

La variable passarà a ser categòrica.

```{r}
df$age_num <- df$age
df$age <- cut(df$age, 
              breaks = c(0, 25, 45, 65, max(df$age)),
              labels = c("Jove", "Jove-Adult", "Adult", "Gran"))
df$age <- as.factor(df$age)
```

```{r}
pie(table(df$age),
        col = c("mistyrose2", "darkolivegreen3", "khaki2", "azure2"),
        main = "Distribució d'edats agrupades")
legend("right", fill = c("mistyrose2", "darkolivegreen3", "khaki2", "azure2") , legend = paste(100*prop.table(table(df$age)), "%"))
```

#### Job

```{r}
barplot(100*prop.table(table(df$job)),
        ylim = c(0, 30),
        col = "blue4",
        main = "Distribució de treball",
        ylab = "Proporció",
        las = 2)
```

Les categories "retired", "unemployed", "student" i "housemaid" passaran a ser "unemployed", ja que tenim en compte que són persones que no cotitzen.

Els "enterpeneur" passaran a ser "self-employed". vector indicating the indexes of the quantitative supplementary variables

```{r}
df$job <- as.character(df$job)
df$job <- ifelse(df$job %in% c("retired", "unemployed", "student", "housemaid"), "unemployed", df$job)
df$job <- ifelse(df$job == "entrepreneur", "self-employed", df$job)
df$job <- as.factor(df$job)
```

```{r}
barplot(100*prop.table(table(df$job)),
        ylim = c(0, 30),
        col = "blue4",
        main = "Distribució de treball agrupada",
        ylab = "Proporció",
        las = 2)
```

#### Marital

```{r}
barplot(100*prop.table(table(df$marital)),
        ylim = c(0, 70),
        main = "Distribució de l'estat civil", 
        ylab = "Proporció", 
        col = "blue4")
```

#### Education

```{r}
barplot(100*prop.table(table(df$education)),
        ylim = c(0, 30),
        col = "blue4",
        main = "Nivell d'educació",
        ylab = "Proporció",
        las = 2)
```

Les categories "basic.4y", "basic.6y", "basic.9y" passaran a ser "basic", ja que no aporta informació saber quin nivell de "basic" tenen.

```{r}
df$education <- as.character(df$education)
df$education <- ifelse(df$education %in% c("basic.4y", "basic.6y", "basic.9y"), "basic", df$education)
df$education <- as.factor(df$education)
```

```{r}
barplot(100*prop.table(table(df$education)),
        ylim = c(0, 35),
        col = "blue4",
        main = "Distribució del nivell d'educació agrupada",
        ylab = "Proporció",
        las = 2)
```

#### Housing

```{r}
pie(prop.table(table(df$housing)),
        col = c("brown3", "yellow2", "green3"),
        main = "Distribució d'hipotèques")
legend("right", fill = c("brown3", "yellow2", "green3") , legend = paste(100*prop.table(table(df$housing)), "%"))
```

#### Loan

```{r}
pie(prop.table(table(df$loan)),
        col = c("brown3", "yellow2", "green3"),
        main = "Distribució de préstecs")
legend("right", fill = c("brown3", "yellow2", "green3") , legend = paste(100*prop.table(table(df$loan)), "%"))
```

#### Contact

```{r}
pie(table(df$contact),
        col = c("darkolivegreen3", "khaki2"),
        main = "Distribució de forma de comunicació")
legend("right", fill = c("darkolivegreen3", "khaki2") , legend = paste(100*prop.table(table(df$contact)), "%"))
```

#### Month

```{r}
mesos <- c("jan", "feb", "mar", "apr", "may", "jun", "jul", "aug", "sep", "oct", "nov", "dec")

df$month <- factor(df$month, levels = mesos)

barplot(table(df$month),
        ylim = c(0, 3500),
        col = "blue4",
        ylab = "Freqüència",
        main = "Distribució de les trucades per mesos")
```

#### Day of the week

```{r}
days <- c("mon", "tue", "wed", "thu", "fri", "sat", "sun")

df$day_of_week <- factor(df$day_of_week, levels = days)

barplot(table(df$day_of_week),
        ylim = c(0, 1400),
        col = "blue4",
        ylab = "Freqüència",
        main = "Distribució de trucades per dies")
```

#### Duration

```{r}
hist(df$duration,
     col = "blue4",
     xlim = c(min(df$duration),
              max(df$duration)),
              ylim = c(0, 3500),
              main = "Distribució de la duració de les trucades", 
              xlab = "Duració (segons)", 
              ylab = "Frequència")
```

#### Campaign

```{r}
hist(df$campaign,
     col = "blue4",
              ylim = c(0, 4000),
              main = "Distribució dels contactes per client de la campanya actual", 
              xlab = "Número de contactes", 
              ylab = "Frequència")
```

#### Pdays

```{r}
pdays_aux <- subset(df$pdays, df$pdays != 999) #Deixem fora els valors 999 ja que no són vàlids
hist(pdays_aux,
     col = "blue4",
              ylim = c(0, 30),
              main = "Distribució dels dies entre contactes de diferents campanyes", 
              xlab = "Número de dies", 
              ylab = "Frequència")
```

#### Previous

```{r}
hist(df$previous,
     col = "blue4",
              ylim = c(0, 5000),
              main = "Distribució del número de contactes anteriors (diferents campanyes)", 
              xlab = "Número de contactes", 
              ylab = "Frequència")
```

Ho passem a dos valors possibles: No[0] Yes[+1].

La variable passarà a ser categòrica.

```{r}
df <- df %>% mutate(previous = ifelse(previous >= 1, "Yes" , previous))
df <- df %>% mutate(previous = ifelse(previous == 0, "No" , previous))
df$previous <- as.factor(df$previous)
```

```{r}
pie(table(df$previous), main = "Distribució unificada de contactes anteriors (diferents campanyes)",
    col = c("brown3", "green3"))
legend("right", fill = c("brown3", "green3") , legend = paste(100*prop.table(table(df$previous)), "%"))
```

#### Poutcome

```{r}
barplot(table(df$poutcome),
        ylim = c(0, 5000),
        col = "blue4",
        ylab = "Freqüència",
        main = "Distribució del resultat de campanyes anteriors")
```

#### Employment variation rate

```{r}
hist(df$emp.var.rate,
     ylim = c(0, 3000),
        col = "blue4",
        xlab = "",
        ylab = "Freqüència",
        main = "Índex de variació d'ocupació")
```

#### Consumer price index

```{r}
hist(df$cons.price.idx,
     ylim = c(0, 3500),
        col = "blue4",
        xlab = "",
        ylab = "Freqüència",
        main = "Índex de preus al consumidor")
```

#### Consumer confidence index

```{r}
hist(df$cons.conf.idx,
     ylim = c(0, 3500),
        col = "blue4",
        xlab = "",
        ylab = "Freqüència",
        main = "Índex de confiança del consumidor")
```

#### Euribor 3 month rate

```{r}
hist(df$euribor3m,
     ylim = c(0, 4000),
        col = "blue4",
        xlab = "",
        ylab = "Freqüència",
        main = "Índex euribor a 3 mesos")
```

#### Number of employees

```{r}
hist(df$nr.employed,
     ylim = c(0, 3500),
        col = "blue4",
        xlab = "",
        ylab = "Freqüència",
        main = "Nombre d'empleats")
```

#### Subscribed deposit

```{r}
pie(prop.table(table(df$y)),
        col = c("brown3", "green3"),
        main = "Distribució de la variable y")
legend("right", fill = c("brown3", "green3") , legend = paste(100*prop.table(table(df$y)), "%"))
```

## Qualitat de les dades

### Per variable

#### Nombre de missings

Passem tots els valors "unknown" a NA's per tractar-los com a missings i contem el total de NA's per variable.

```{r}
df[df == "unknown"] <- NA
colSums(is.na(df))
```

#### Nombre d'errors

1- Que una persona tingui pdays de 999 i que previous "yes" és una contradicció. Trobem el número de vegades que es dona aquesta situació. El nombre d'errors serà aquest multiplicat per dos, ja que els dos valors de la variable passen a ser errors.

```{r}
err_ind <- which(df$pdays == 999 & df$previous == "Yes")
length(err_ind)
df$previous[err_ind]<-NA
df$pdays[err_ind]<-NA
```

No hem trobat més possibles errors.

#### Nombre d'outliers

Busquem els outliers de les variables utilitzant la tècnica del tercer quantil.

Per la variable "duration".

```{r}
boxplot(df$duration, col = "blue4")
treshold <- quantile(df$duration, 0.75)*3
abline(h = treshold, col = "red", lty = "dashed")
```

Trobem el nombre d'outliers

```{r}
out_dur <- which(df$duration > treshold)
length(out_dur)
```

Per la variable "campaign".

```{r}
boxplot(df$campaign, col = "blue4")
treshold <- quantile(df$campaign, 0.75)*3
abline(h = treshold, col = "red", lty = "dashed")
```

Trobem el nombre d'outliers

```{r}
out_camp <- which(df$campaign > treshold)
length(out_camp)
```

#### Ranking de variables amb més valors NA i errors

```{r}
nas_per_var <- data.frame(num_nas = colSums(is.na(df)),
                          variable = names(df))

# Ordenem el data frame per nombre de NA's descendent
nas_per_var <- nas_per_var[order(-nas_per_var$num_nas),]

# Fem el gràfic de barres
barplot(nas_per_var$num_nas,
        names.arg = nas_per_var$variable,
        ylim = c(0, 1400),
        col = "blue4",
        ylab = "Nombre de NA's",
        main = "Ranking de variables amb més NA's i errors",
        las = 2)
```

### Per individus

Tornem a recuperar els valors de pdays i previous per no contar-los com a missings, sino com a errors.

```{r}
df$pdays[err_ind]<-999
df$previous[err_ind]<-"Yes"
```

#### Nombre de missings

```{r}
n_missings <- rowSums(is.na(df))
table(n_missings)
```

A la taula podem veure la distribució del nombre de missings pel nombre d'individus que tenen aquest nombre de missings.

#### Nombre d'errors

Com que només hem detectat un error, que pdays sigui 999 i previous sigui "yes", sabem que tenim 193 combinacions de valors que compleixen l'error. Per tant, tindrem que 193 individus tenen 2 errors (1 a pdays i 1 a previous) i la resta (4807) no tenen cap error.

Esborrarem la variable pdays ja que no ens aporta cap informació adicional.

```{r}
df <- subset(df, select = -pdays)
```

#### Nombre d'outliers

```{r}
out_ind <- rowSums(cbind(as.numeric(df$duration %in% out_dur), as.numeric(df$campaign %in% out_camp)))
table(out_ind)
```

Igual que amb els missings, a la taula podem veure la distribució del nombre d'outliers pel nombre d'individus que tenen aquest nombre de desviacions.

#### Afegim variable que conti els NA

Abans de contar els missings, passarem a NA's els index de les variables que hem trobat errors o outliers.

```{r}
df$campaign[out_camp]<-NA
df$duration[out_dur]<-NA
df$previous[err_ind]<-NA
```

Creem la nova variable i contem els NA's

```{r}
df$na_count <- apply(df, 1, function(x) sum(is.na(x)))
```

#### Relació entre grup d'edat i valors atípics

Respecte els grups d'edat que hem definit anteriorment, volem veure quin d'aquests grups és més propenç a tenir missings (dins dels missings hi ha outliers i errors).

```{r}
missings_edat <- aggregate(df$na_count, by = list(df$age), sum)
missings_edat <- missings_edat[order(missings_edat$x, decreasing = TRUE), ]
names(missings_edat) <- c("Grup d'edat", "Missings")
missings_edat
```

A la taula podem veure la distribució de missings per grups d'edat (La primera columna sols és un identificador del grup d'edat, no aporta cap informació).

### Imputació de missings

#### Variables categòriques

Imputem tots els NAs que tenim en el conjunt de variables categòriques (var_cat).

Dades abans d'imputar.

```{r}
var_cat <- c("age", "job", "marital", "education", "housing", "loan", "contact", "month", "day_of_week", "previous", "poutcome", "y") #Obviarem la variable "default" ja que té masses missings per imputar
summary(df[,var_cat])
```

Dades després d'imputar.

```{r}
res.immca<-imputeMCA(df[,var_cat],ncp = length(var_cat)-1)
summary(res.immca$completeObs)
df[,var_cat]<-res.immca$completeObs
```

#### Variables numèriques

Imputem tots els NAs que tenim en el conjunt de variables numeriques (var_num).

Dades abans de imputar.

```{r}
var_num <- c("duration", "campaign", "emp.var.rate", "cons.conf.idx", "cons.price.idx", "euribor3m", "nr.employed")
summary(df[,var_num])
```

Dades després d'imputar.

```{r}
res.impca<-imputePCA(df[,var_num],ncp = length(var_num)-1)
summary(res.impca$completeObs)
df[,var_num ]<-res.impca$completeObs
```

## Profiling

### Variables categòriques

Fem el profiling de la variable "y".

```{r}
res.catdes<-catdes(df,grep("^y$", colnames(df)), proba=0.05)
res.catdes$test.chi2 # relació entre les variables y la variable resposta
res.catdes$category 
res.catdes$quanti  # Global association to numeric variables
res.catdes$quali # Global association to factors
```

**Mes**: El mes en què es va realitzar l'última campanya de màrqueting sembla estar relacionat amb el resultat negatiu de la variable target "y". En particular, els mesos de maig i juny tenen una taxa de rebuig més alta que altres mesos, mentre que el març, setembre i octubre estan molt relacionades amb un resultat positiu.

**Euribor3m**: El tipus d'interès a tres mesos (Euribor3m) és la variable més fortament relacionada amb la variable target "y" segons el nostre anàlisis i tractament de variables. Si l'Euribor3m és baix, és més probable que el client contracti el dipòsit a termini. Si aquest és alt, també és l'influenciador més gran en què el resultat acabi sent negatiu.

**Poutcome**: La variable Poutcome (resultat de la campanya de màrqueting anterior) també està fortament relacionada amb la variable target "y". Si el resultat de la campanya anterior va ser exitós, és més probable que el client contracti el dipòsit a termini.

**Duration**: Aquesta variable és una altra que es veu altament relacionada amb el resultat. Això pot ser degut a que com més temps duri la trucada, és més probable que l'agent de vendes hagi tingut l'oportunitat de persuadir el client i fer-li una oferta més atractiva.

**Job**: El tipus de treball del client també sembla estar relacionat amb la variable target "y". Els treballadors autònoms i els desocupats tenen menys probabilitats de contractar el dipòsit.

**Contact**: La forma de contacte també està relacionada amb el resultat de la variable target "y". Els clients contactats per telèfon fix tenen més probabilitats de rebutjar el dipòsit a termini que aquells contactats per correu electrònic o per telèfon mòbil.

**Age**: En general, els clients més joves tenen més probabilitats de rebutjar el dipòsit a termini que els clients més grans.

**Campaign**: El nombre de contactes realitzats durant l'última campanya de màrqueting també està relacionat amb el resultat negatiu de la variable target "y". En general, com més contactes es realitzin, és més probable que el client rebutgi el dipòsit a termini.

### Variables numériques

```{r}
#duration
res.condes<-condes(df,grep("^duration$", colnames(df)), proba=0.05)
res.condes$test.chi2 # relació entre les variables y la variable resposta
res.condes$category 
res.condes$quanti  # Global association to numeric variables
res.condes$quali # Global association to factors
```

**y**: Hi ha una forta relació amb la variable categòrica y. En particular, té sentit que una duració elevada de la trucada vingui de la ma d'un resultat positiu, perquè l'agent de vendes va poder explicar i vendre el producte més estona.

**Contacte**: La forma de contacte utilitzada en l'última campanya de màrqueting té una alta correlació amb la durada de la trucada. En particular, els clients contactats per telèfon mòbil tendeixen a tenir una taxa més alta de contractació del servei/producte. Això implica una relació creuada amb la duració com ja hem comentat.

**Previous**: La variable "Previous" representa el número de contactes realitzats abans de l'última campanya de màrqueting. En general, com més gran sigui el número de contactes, menor serà la durada de l'última trucada. La relació entre "Duration" i "Previous" podria explicar-se per la possibilitat que l'agent de vendes hagi hagut de repetir informació prèviament proporcionada en trucades anteriors.

## Outliers multivariants

```{r}
# Perform multivariate outlier analysis using Moutlier function
outliers <- Moutlier(df[, c("age_num", "duration")], quantile= 0.995)
top5 <- order(outliers$md, decreasing=TRUE)[1:5]
print(top5)
outliers$cutoff

llmout <- which((outliers$md > outliers$cutoff) & (outliers$rd > outliers$cutoff))
df$mout <- "No"
df[llmout, "mout"] <- "Yes"
```

A la nostra execució final, hem determinat que els nostres individus a destacar que siguin multivariate outliers són els que tenen els identificadors següents:

    724 1951 2023 1581  566

## Exportació

Una vegada hem netejat i triat les nostres dades, exportarem el nou dataset amb el següent codi, que ens guarda el nou conjunt de dades en el directori actual.

```{r}
save(df, file = "./bank-additional-clean.RData")
```
