---
title: "Entrega-1"
output: html_document
date: '2023-02-20'
---

```{r setup, include=FALSE}
knitr::opts_chunk$set(echo = TRUE)
library(dplyr)
```

## R Markdown

### Transformació de les dades

Obtenim les dades:

```{r dataset, include=TRUE}

df <- read.csv2("./bank-additional.csv")
```

Especifiquem aquelles dades que hem convertit i les transformacions que hem aplicat en elles.

#### Age:

Quatre possibles noves categories: A[0,25] B[26,45] C[46,65] D[+66].

```{r}
df$age <- cut(df$age, 
              breaks = c(0, 25, 45, 65, max(df$age)),
              labels = c("A", "B", "C", "D"))
```

#### Job:

Les categories "retired", "unemployed", "student" i "housemaid" passaran a ser "unemployed".

Els "enterpeneur" passaran a ser "self-employed".

Tractarem els "unknown" com a "unemployed".

```{r}
df %>% mutate(job = ifelse(job == "retired" | job == "unemployed" | job == "student" | job == "housemaid", "unemployed", job))
df %>% mutate(job = ifelse(job == "entrepeneur", "self-employed", job))
```

#### Marital:

Es mantenen les categories existents.

Tractarem els "unknown" com a "single".

```{r}

```

#### Education:

Les categories "basic.4y", "basic.6y", "basic.9y" passaran a ser "basic".

Inputarem els valors "unknown".

```{r}
df %>% mutate(education = ifelse(education, education == "basic.4y" | education == "basic.6y" | education == "basic.9y", "basic", education))
df %>% mutate(education = ifelse(education, education == "unknown", NA , education))
```

#### Default:

Es mantenen les categories existents.

Tractarem els "unknown" com a "no".

```{r}

```

#### Housing:

Es mantenen les categories existents.

Inputarem els valors "unknown".

```{r}

```

#### Loan:

Es mantenen les categories existents.

Inputarem els valors "unknown".

```{r}

```

#### Contact:

Eliminarem la variable, no aporta cap informació saber si va ser contacte amb mòbil o amb telèfon fix.

```{r}

```

#### Month

Es mantenen les categories existents.

```{r}

```

#### Day of week:

Es mantenen les categories existents.

```{r}

```

#### Duration:

Tres possibles noves categories: Baixa[0,30] Mitja[30,300] Alta[+300] (Valors amb segons).

```{r}
df <- cut(df$duration,
          breaks = c(0, 30, 300, max(df$duration)),
          labels = c("Baixa", "Mitja", "Alta"))
```

#### Campaign:

Es mantenen els valors existents.

```{r}

```

#### Pdays:

Es mantenen els valors existents.

Transformarem els valors "999" en NA.

```{r}
df %>% mutate(pdays = ifelse(pdays, pdays == 999, NA , pdays))
```

#### Previous:

Dos valors possibles: No[0] Yes[+1].

```{r}

```

#### Poutcome:

Es mantenen les categories existents.

Inputarem els valors "unknown".

```{r}

```

#### Employment variation rate

Es mantenen els valors existents.

```{r}

```

#### Consumer price index

```{r}

```

#### Consumer confidence index

Es mantenen els valors existents.

```{r}

```

#### Euribor 3 month rate

Tres possibles noves categories: Baix[0,1] Mig[1,3] Alt[+3];

```{r}

```

#### Number of employees

Es mantenen els valors existents.

```{r}

```
