---
title: "Entrega-1"
output: html_document
date: '2023-02-20'
---

Posada apunt i descarrega de paquets necessàris per a importar les funcions necessàries.

```{r setup, include=FALSE}
knitr::opts_chunk$set(echo = TRUE)
# Load Required Packages: to be increased over the course
options(contrasts=c("contr.treatment","contr.treatment"))

requiredPackages <- c("chemometrics","FactoMineR","car", "dplyr","knitr","missMDA")

#use this function to check if each package is on the local machine
#if a package is installed, it will be loaded
#if any are not, the missing package(s) will be installed and loaded
package.check <- lapply(requiredPackages, FUN = function(x) {
  for (x in requiredPackages) {
    if (!require(x, character.only = TRUE)) {
    install.packages(x, dependencies = TRUE)
    library(x, character.only = TRUE)
  }
  }
})
```

## R Markdown

## Transformació de les dades

Obtenim les dades:

```{r dataset, include=TRUE}

df <- read.csv2("./bank-additional.csv")
var_cat <- c("job", "marital", "education", "default", "housing", "loan", "contact", "month", "day_of_week", "poutcome")
var_num <- c("age", "duration", "campaign", "pdays", "previous", "emp.var.rate", "cons.price.idx", "cons.conf.idx", "euribor3m", "nr.employed")
```

Especifiquem aquelles dades que hem convertit i les transformacions que hem aplicat en elles.

### Decisions per variables

#### Age:

Quatre possibles noves categories: Jove[0,25], Jove-Adult[26,45], Adult[46,65], Gran[+66].

Realitzem aquesta distinció pels següents motius:

-   Jove: No solen tenir gaire poder adquisitiu propi

-   Jove-Adult: És quan s'acostumen a fer més plans de futur i a tenir més capacitat econòmica

-   Adult: Solen ser persones amb una vida estable i sense gaires canvis econòmics grans

-   Gran: Persones amb la vida feta sense canvis econòmics

La variable passarà a ser categòrica.

```{r}
df$age <- cut(df$age, 
              breaks = c(0, 25, 45, 65, max(df$age)),
              labels = c("Jove", "Jove-Adult", "Adult", "Gran"))
var_cat <- c("age", var_cat)
n <- which(var_num == "age")
var_num <- var_num[-c(n)]
rm(n)
```

#### Job:

Les categories "retired", "unemployed", "student" i "housemaid" passaran a ser "unemployed", ja que tenim en compte que són persones que no cotitzen.

Els "enterpeneur" passaran a ser "self-employed". vector indicating the indexes of the quantitative supplementary variables

Imputarem els valors unknown.

```{r}
df$job <- as.character(df$job)
df$job <- ifelse(df$job %in% c("retired", "unemployed", "student", "housemaid"), "unemployed", df$job)
df$job <- ifelse(df$job == "entrepreneur", "self-employed", df$job)
df$job <- ifelse(df$job == "unknown", NA, df$job)
df$job <- as.factor(df$job)
```

#### Marital:

Es mantenen les categories existents, exceptuant els "unknown".

Imputarem els valors unknown.

```{r}
df$marital <- as.character(df$marital)
df$marital <- ifelse(df$marital == "unknown", NA, df$marital)
df$marital <- as.factor(df$marital)
```

#### Education:

Les categories "basic.4y", "basic.6y", "basic.9y" passaran a ser "basic", ja que no aporta informació saber quin nivell de "basic" tenen.

Imputarem els valors "unknown".

```{r}
df$education <- as.character(df$education)
df$education <- ifelse(df$education %in% c("basic.4y", "basic.6y", "basic.9y"), "basic", df$education)
df$education <- ifelse(df$education == "unknown", NA, df$education)
df$education <- as.factor(df$education)
```

#### Default:

Es mantenen les categories existents.

Imputarem els valors "unknown".

```{r}
df$default <- as.character(df$default)
df$default <- ifelse(df$default == "unknown", NA, df$default)
df$default <- as.factor(df$default)
```

#### Housing:

Es mantenen les categories existents.

Inputarem els valors "unknown".

```{r}
df$housing <- as.character(df$housing)
df$housing <- ifelse(df$housing == "unknown", NA, df$housing)
df$housing <- as.factor(df$housing)
```

#### Loan:

Es mantenen les categories existents.

Inputarem els valors "unknown".

```{r}
df$loan <- as.character(df$loan)
df$loan <- ifelse(df$loan == "unknown", NA, df$loan)
df$loan <- as.factor(df$loan)
```

#### Contact:

Eliminarem la variable, no aporta cap informació saber si va ser contacte amb mòbil o amb telèfon fix.

```{r}
df <- select(df, -contact)
```

#### Month

Es mantenen les categories existents.

#### Day of week:

Es mantenen les categories existents.

#### Duration:

Tres possibles noves categories: Baixa[0,30] Mitja[30,300] Alta[+300] (Valors amb segons).

Realitzem aquesta distinció pels següents motius:

-   Baixa: Una trucada que no interessa al client i ni escolta l'oferta segurament.

-   Mitja: Interessa al client i escolta l'oferta.

-   Alta: Gran interès del client, no sols escolta l'oferta sino que va més enllà.

La variable passarà a ser categòrica.

```{r}
df$duration <- cut(df$duration,
          breaks = c(0, 30, 300, max(df$duration)),
          labels = c("Baixa", "Mitja", "Alta"))

var_cat <- c("duration", var_cat)
n <- which(var_num == "duration")
var_num <- var_num[-c(n)]
rm(n)
```

#### Campaign:

Es mantenen els valors existents.

#### Pdays:

Es mantenen els valors existents.

Transformarem els valors "999" en NA i els imputarem.

```{r}
df <- df %>% mutate(pdays = ifelse(pdays == 999, NA , pdays))
```

#### Previous:

Dos valors possibles: No[0] Yes[+1].

La variable passarà a ser categòrica.

```{r}
df <- df %>% mutate(previous = ifelse(previous >= 1, "Yes" , previous))
df <- df %>% mutate(previous = ifelse(previous == 0, "No" , previous))
df$previous <- as.factor(df$previous)

var_cat <- c("previous", var_cat)
n <- which(var_num == "previous")
var_num <- var_num[-c(n)]
rm(n)
```

#### Poutcome:

Es mantenen els valors existents.

#### Employment variation rate

Es mantenen els valors existents.

#### Consumer price index

Es mantenen els valors existents.

#### Consumer confidence index

Es mantenen els valors existents.

#### Euribor 3 month rate

Tres possibles noves categories: Baix[0,1] Mig[1,3] Alt[+3];

La variable passarà a ser categòrica.

```{r}
df$euribor3m <- as.numeric(df$euribor3m)
df$euribor3m <- cut(df$euribor3m, 
              breaks = c(0, 1, 3, max(df$euribor3m)),
              labels = c("Baix", "Mig", "Alt"))

var_cat <- c("euribor3m", var_cat)
n <- which(var_num == "euribor3m")
var_num <- var_num[-c(n)]
rm(n)
```

#### Number of employees

Es mantenen els valors existents.

### Imputació de missings

#### Variables categòriques

Imputem tots els NAs que tenim en el conjunt de variables categòriques (var_cat).

```{r}
summary(df[,var_cat])
res.immca<-imputeMCA(df[,var_cat],ncp = length(var_cat)-1)
summary(res.immca$completeObs)

df[,var_cat ]<-res.immca$completeObs
```

#### Variables numèriques

Imputem tots els NAs que tenim en el conjunt de variables categòriques (var_cat).

```{r}
summary(df[,var_num])
res.impca<-imputePCA(df[,var_num],ncp = length(var_num)-1)
summary(res.impca$completeObs)

df[,var_num ]<-res.impca$completeObs

```
