---
title: "Case Study"
author: "Daniel Villalobos"
date: "`r Sys.Date()`"
output:
  html_document:
    toc: yes
    toc_float: true
    toc_depth: 4
---

```{r setup, include=FALSE}
knitr::opts_chunk$set(echo = TRUE)
```

```{r, include=FALSE, echo=FALSE}
# Load Required Packages: to be increased over the course
options(contrasts=c("contr.treatment","contr.treatment"))

requiredPackages <- c("chemometrics","FactoMineR","car", "factoextra","knitr","missMDA")

#use this function to check if each package is on the local machine
#if a package is installed, it will be loaded
#if any are not, the missing package(s) will be installed and loaded
package.check <- lapply(requiredPackages, FUN = function(x) {
  for (x in requiredPackages) {
    if (!require(x, character.only = TRUE)) {
    install.packages(x, dependencies = TRUE)
    library(x, character.only = TRUE)
  }
  }
})
```

### Carrega inicial de les dades

```{r}
file_path = "/Users/danielvillalobostorrejon/Documents/Profe/ADEI/2022/segon_semestre/case_study/bank-additional-full.csv"
df = read.csv2(file_path, header = T)
```

```{r}
head(df)
```

### Mostra de les dades amb les que treballare

```{r}
set.seed(1)
n <- 5000
number_of_trues = as.integer(runif(1, min = 2400, max=2600))
```

```{r}
df_yes = df[df$y=="yes",]
df_yes = df_yes[sample(1:number_of_trues), ]

df_no = df[df$y=="no",]
df_no = df_no[sample(1:(n-number_of_trues)),]
df = rbind(df_yes, df_no)
```

### Análisis Exploratori

```{r}
summary(df)
str(df)
```

```{r}
hist(df$age)
```

```{r}
barplot(prop.table(table(df$job)))
```

```{r}
barplot(100*prop.table(table(df$marital)))

which(df$marital == "unknown")
```

```{r}
barplot(100*prop.table(table(df$education)))
```

```{r}
barplot(100*prop.table(table(df$housing)))
```

```{r}
barplot(100*prop.table(table(df$loan)))

```

```{r}

barplot(100*prop.table(table(df$contact)))
```

```{r}
barplot(100*prop.table(table(df$month)))

```

```{r}
barplot(100*prop.table(table(df$day_of_week)))

```

```{r}
hist(df$duration) #MALA PINTA

df[which(df$duration == 4918),]
```

```{r}
hist(df$campaign)

```

```{r}
hist(df$pdays) #ALTANTO 999 - DESDOBLAAAR! 

```

```{r}
hist(df$previous)

```

```{r}
barplot(table(df$poutcome))

```

```{r}
hist(as.numeric(df$emp.var.rate))
```

```{r}
table(df$emp.var.rate) #VARIACI? TREBALL TRIMESTRAL 

```

```{r}
table(df$cons.price.idx) #IPC MENSUAL

```

```{r}

table(df$cons.conf.idx) # INDEX CONFIAN?A CONSUMIDOR
```

```{r}

table(df$euribor3m) #EURIBOR A TRES MESOS PER DIA
```

```{r}
table(df$nr.employed) #TREBALLADOR PER TRIMESTRE
```

### Transformacions

```{r}
summary(df)
```

#### Factoritzar variables categoriques

```{r}
summary(df$job)
df$job <- as.factor(df$job)
summary(df$job)
```

```{r}
levels(df$education)
df$education <- as.factor(df$education)
levels(df$education)
```

#### Manera eficient de fer-ho

```{r}
df[sapply(df, is.character)] <- lapply(df[sapply(df, is.character)], 
                                       as.factor)
summary(df)
```

#### Agrupar categories

```{r}
df$education_grouped <- df$education
levels(df$education_grouped) <- c("basic", "basic","basic","high.school","illiterate", "professional.course", "university.degree", "unknown")
levels(df$education_grouped)
levels(df$education_grouped)[levels(df$education_grouped)=='unknown'] <- NA
```

```{r}
summary(df$job)
levels(df$job) <- c("admin.", "blue-collar", "entrepreneur", "housemaid", "management"," retired", "self-employed", "services", "student", "technician", "unemployed", NA)
```

```{r}
levels(df$housing) <- c("no", NA, "yes")
levels(df$loan) <- c("no", NA, "yes")
```

```{r}
summary(df)
```

#### Factoritzar variables numériques

```{r}
summary(df$duration)
df$duration_cuted <- cut(df$duration, breaks=c(3,172,477.1,685,4200), include.lowest = T)
summary(df$duration_cuted)
```

```{r}
df$emp.var.rate <- as.factor(df$emp.var.rate)
df$emp.var.rate <- as.factor(df$cons.price.idx)
df$emp.var.rate <- as.factor(df$cons.conf.idx)
df$emp.var.rate <- as.factor(df$euribor3m)
df$emp.var.rate <- as.factor(df$nr.employed)
summary(df)
```

### missings

```{r}
df$marital[df$marital == 'unknown'] = NA
levels(df$marital)
summary(df$marital)

levels(df$marital)[levels(df$marital)=='unknown'] <- NA
summary(df$marital)
```

##### outliers

```{r}
boxplot(df$duration)
treshold = quantile(df$duration, 0.75)*3
out_ind <- which(df$duration > treshold)
df[out_ind,]$duration <- NA
summary(df$duration)
```

```{r}
summary(df)
```

```{r}
boxplot(df$campaign)
treshold <- quantile(df$campaign, 0.75)*3
out_ind <- which(df$campaign > treshold)
df[out_ind,]$campaign <- NA
summary(df$campaign)

```

### Imputacio de missings

#### Variables numériques

```{r}

```

```{r}
summary(df)
names(df)
vars_con<-names(df)[c(1, 11:14)]
vars_dis<-names(df)[c(2:10, 15:23)]
vars_res<-names(df)[c(21)]
```

```{r}
summary(df[,vars_con])
res.impca<-imputePCA(df[,vars_con],ncp=3)
summary(res.impca$completeObs)
```

```{r}
par(mfrow=c(1,2))
hist(df$duration)
hist(res.impca$completeObs[,"duration"])
```

```{r}
# We should apply a similar approach for other numeric variables.

# Once you have validated the process:
df[,vars_con ]<-res.impca$completeObs
```

#### Variables categoriques

```{r}
summary(df[,vars_dis])
res.immca<-imputeMCA(df[,vars_dis],ncp=18)
summary(res.immca$completeObs)

df[,vars_dis ]<-res.immca$completeObs
```

```{r}
summary(df[,vars_dis])
```

## Multivariate outliers

```{r}
summary(df[,vars_con])
mout<-Moutlier(df[,c("age", "duration")],quantile = 0.995, plot = TRUE)

# Guardem els indexos dels valors amb outliers multivariants
ll<-which(mout$rd>mout$cutoff)
Boxplot(mout$rd)
df[ll,c(vars_res,vars_con)]
# Creem nova varibale mout: Multivariate outliers
df$mout <- 0
# Asignem un 1 en aquells indexos on el registre es un valor atipic multivariant
df$mout[ ll ]<-1
# Reasignem els labels
df$mout <- factor( df$mout, labels=c( "NoMOut","YesMOut"))
table(df$mout)
```

## Profiling

### Variables numériques

```{r}
summary(df$duration)
# The "variable to describe cannot have NA ###################################
res.condes<-condes(df,11, proba=0.05)

res.condes$quanti  # Global association to numeric variables
res.condes$quali # Global association to factors
res.condes$category  # Partial association to significative levels in factors
```

### Variables Categoriques

```{r}
summary(df$y)
# The "variable to describe cannot have NA ###################################
res.catdes<-catdes(df,21, proba=0.05)

res.catdes$test.chi2 # relació entre les variables y la variable resposta
res.catdes$category 
res.catdes$quanti  # Global association to numeric variables
res.catdes$quali # Global association to factors
```
